【裁判字號】    99,訴,1061
【裁判日期】    991105
【裁判案由】    妨害風化
【裁判全文】
臺灣臺中地方法院刑事判決              99年度訴字第1061號
公  訴  人  臺灣臺中地方法院檢察署檢察官
被      告  戊○○
選任辯護人  賴思達律師
被      告  己○○
            乙○○
            丁○○
選任辯護人  張慶宗律師
            謝尚修律師 
上列被告因妨害風化案件，經檢察官提起公訴（98年度偵字第16
885號），本院判決如下：
    主    文
戊○○共同犯圖利容留猥褻罪，累犯，處有期徒刑捌月。扣案之
帳目明細表貳拾伍張、98年6月25日帳目營業日報表壹張、客人
名冊壹本、電腦主機壹台、監視器鏡頭捌組、打鐘卡9張，均沒
收。
己○○共同犯圖利容留猥褻罪，處有期徒刑肆月，如易科罰金，
以新臺幣壹仟元折算壹日。扣案之帳目明細表貳拾伍張、98年6
月25日帳目營業日報表壹張、客人名冊壹本、電腦主機壹台、監
視器鏡頭捌組、打鐘卡9張，均沒收。
乙○○共同犯圖利容留猥褻罪，處有期徒刑肆月，如易科罰金，
以新臺幣壹仟元折算壹日。扣案之帳目明細表貳拾伍張、98年6
月25日帳目營業日報表壹張、客人名冊壹本、電腦主機壹台、監
視器鏡頭捌組、打鐘卡9張，均沒收。
丁○○共同犯圖利容留猥褻罪，累犯，處有期徒刑陸月，如易科
罰金，以新臺幣壹仟元折算壹日。扣案之帳目明細表貳拾伍張、
98年6月25日帳目營業日報表壹張、客人名冊壹本、電腦主機壹
台、監視器鏡頭捌組、打鐘卡9張，均沒收。
    犯罪事實
一、丁○○前因施用毒品、竊盜等案件，經本院以95年度訴字第
    1417號、95年度易字第2202號、95年度訴字第3015號判決及
    臺灣高等法院臺中分院以95年度上易字第1361號判決分別判
    處有期徒刑9月、4月、10月、1年4月確定，嗣經減刑為有期
    徒刑4月又15日、2月、5月、8月確定，再經臺灣高等法院臺
    中分院以97年度聲字第381號裁定定其應執行刑為有期徒刑1
    年6月確定，於民國97年4月30日縮刑期滿執行完畢。戊○○
    前因妨害風化案件，於98年1月6日經本院以97年度簡上字第
    735號判決6月確定，並於同年3月19日易科罰金執行完畢。
    而戊○○先後更自95年11月9日、96年4月1日起即在臺中市
    ○區○○路227號經營「摩登佳人瘦身美容館」、在臺中市
    ○區○○路330號經營「馥優健康生活館」，並均因在上開
    店址從事性交易服務之經營而遭查獲。詎其猶未能記取教訓
    ，於97年6月30日，換由丁○○出面取得「摩登佳人瘦身美
    容館」之經營權後，即由丁○○擔任名義負責人，戊○○並
    擔任副理之職，負責店內平日之實際管理經營，渠等並自98
    年4月28日（起訴書誤載為27日）起，以月薪新臺幣（下同
    ）2萬5000元之代價，僱用己○○擔任「摩登佳人瘦身美容
    館」之櫃檯會計人員，己○○於店內名為「小雯」，負責向
    客人介紹消費內容及收取消費金額；另自98年6月19日（起
    訴書誤載為21日）起，僱用乙○○擔任美容助理，乙○○於
    店內名為「阿勇」，負責招呼客人及向客人介紹消費內容。
    詎丁○○、戊○○竟與己○○自98年6月初某日起，及乙○○自上開受僱日起，共同基於意圖使女子與他人為猥褻行為
    以營利之犯意聯絡，推由己○○、乙○○在上開「摩登佳人
    瘦身美容館」店內，負責為客人說明消費方式與價錢，並引
    導客人到包廂內等候媒介及容留店內成年女子甲○○等為不
    特定男客從事俗稱「半套」（即女性以手撫摸男客性器官，
    直至男客射精為止）之猥褻行為多次，每次收費2小時1700
    元（含清潔費100元），再由丁○○、戊○○與店內小姐以
    不詳之比例拆帳，而共同以此方式營利。嗣有男客辛○○於
    98年6月25日21時許，經由友人介紹，前往上開「摩登佳人
    瘦身美容館」店內進行性消費，並在乙○○告以上開消費模
    式及金額後，即由乙○○帶領辛○○前往該店內之包廂，媒
    介、容留店內之成年女子甲○○與其為「半套」之猥褻行為
    ，而己○○則於櫃臺等候。嗣於98年6月25日21時40分許，
    為警方持搜索票前往「摩登佳人瘦身美容館」執行搜索時，
    當場查獲甲○○正於男客辛○○身上為前述之猥褻行為，並
    扣得帳目明細表25張、98年6月25日帳目營業日報表1張、客
    人名冊1本、電腦主機1台、監視器鏡頭8組、打鐘卡9張等物
    品。
二、案經臺中市警察局第二分局報告臺灣臺中地方法院檢察署檢
    察官偵查起訴。
    理    由
一、證據能力之說明﹕
  (一)按現行刑事訴訟法為保障被告之反對詰問權，排除具有虛偽
    危險性之傳聞證據，以求實體真實之發見，於該法第159條
    第1項明定被告以外之人於審判外之言詞或書面陳述，除法
    律有規定者外，不得作為證據。又「被告以外之人於偵查中
    向檢察官所為之陳述，除顯有不可信之情況者外，得為證據
    」，刑事訴訟法第159條之1第2項定有明文。此乃立法者以
    刑事訴訟法規定檢察官代表國家偵查犯罪、實施公訴，依法
    有訊問被告、證人、鑑定人之權，且實務運作時，偵查中檢
    察官向被告以外之人所取得之陳述，原則上均能遵守法律規
    定，不致違法取供，其可信性極高，為兼顧理論與實務為由
    ，而對「被告以外之人於偵查中向檢察官所為之陳述」，例
    外設定其具備非顯不可信之要件時，得為證據。本件關於以
    下論及之證人辛○○、江○○、陳○○、王○○於偵查中之
    證述，業經具結且查無顯不可信之情形存在，依上開刑事訴
    訟法第159條之1第2項規定，均具證據能力。另證人辛○○
    業經本院多次傳拘無著，併予敘明。
  (二)按被告以外之人於檢察事務官、司法警察官或司法警察調查
    中所為之陳述，與審判中不符時，其先前之陳述具有較可信
    之特別情況，且為證明犯罪事實存否所必要者，得為證據，
    刑事訴訟法第159條之2定有明文。所謂「具有較可信之特別
    情況」，係指證人於檢察事務官、司法警察官或司法警察調
    查中所為之陳述，與審判中不符，而其先前之陳述，從客觀
    上之環境或條件等情況加以觀察，有足以取代審判中反對詰
    問之可信性保證者而言。證人所為之先前陳述，相較於審判
    中之陳述，是否具有更可信之特別情況，應依其陳述時外部
    之客觀情況，綜合比較判斷之（最高法院94年度臺上字第
    5681號判決意旨參照）。審諸本件證人甲○○先前於98年6
    月26日警詢中陳述﹕如果伊與男客從事半套性交易，伊會跟
    櫃台說等語，依警詢筆錄之記載內容，係採取一問一答方式
    ，且其於警詢時之供述較接近案發時點，記憶應較為清晰，
    又製作筆錄當時被告戊○○等人未在場，是證人甲○○直接
    面對詢問警員所為之上開陳述，較為坦然，另證人甲○○在
    偵查及本院審理中未對檢察官及法官表示其遭受不正方法訊
    問或非出於其自由意志而為供述，則其警詢中上開陳述之任
    意性應可擔保。而證人甲○○於本院之證述，與上開警詢陳
    述，內容相互矛盾（詳見下述），顯係為迴護被告戊○○等
    人所為，其憑信性甚低。是以，依證人甲○○前後陳述時外
    部之客觀情況綜合比較判斷，本院認其於警詢中所為上開陳
    述，具有可信性特別情況。再者，證人甲○○於警詢之上開
    陳述涉及被告戊○○等人是否知悉證人甲○○於店內從事半
    套性交易之事實，乃用以證明被告戊○○等人犯罪與否，是
    其之證詞對被告戊○○等人犯罪事實之存否具有必要性，亦
    堪認定。從而，本院認證人甲○○於警詢之上開陳述符合前
    述「可信性」及「必要性」要件，其先前之陳述因具有較可
    信之特別情況，且為證明犯罪事實存否所必要，自得為證據
    。
二、認定犯罪事實所憑之證據及理由﹕
    訊據(1)被告戊○○固坦承其於96年間曾任「摩登佳人瘦身美
    容館」負責人之情，惟否認有何共同圖利容留猥褻犯行，辯
    稱﹕伊係於98年1月至同年6月15日擔任「摩登佳人瘦身美容
    館」之副理，98年6月25日為警查獲時已非該店之員工，警
    察搜索時會在現場，只是去收取會錢而已；辯護人亦為被告
    戊○○辯護稱﹕「摩登佳人瘦身美容館」並未提供半套性服
    務，美容師甲○○為客人從事半套性服務，係甲○○違反店
    內規定之個人行為，與被告戊○○無關等語；(2)被告己○○
    固坦承其自98年4月28日起擔任「摩登佳人瘦身美容館」之
    櫃台會計人員，於店內名為「小雯」，負責向客人介紹消費
    內容及收取消費金額等情，惟否認有何共同圖利容留猥褻犯
    行，辯稱﹕店內沒有從事性交易，伊也沒有介紹過性交易的
    消費內容云云；(3)被告乙○○固坦承其自98年6月間（按依
    本院卷第221頁「阿勇」即被告乙○○之打鐘卡資料，被告
    乙○○係於6月19日任職，起訴書誤載為6月21日）起擔任「
    摩登佳人瘦身美容館」之美容助理，於店內名為「阿勇」，
    負責招呼客人及向客人介紹消費內容等情，惟否認有何共同
    圖利容留猥褻犯行，辯稱﹕伊沒有介紹性交易的消費內容，
    因為公司有規定，美容師不能與客人做性交易云云；(4)被告
    丁○○固坦承其自97年6月30日擔任「摩登佳人瘦身美容館
    」之負責人，惟否認有何共同圖利容留猥褻犯行，辯稱﹕伊
    經營的「摩登佳人瘦身美容館」是正當行業，沒有從事「半
    套」性服務；辯護人亦為被告丁○○辯護稱﹕店內美容師甲○○遭警查獲為男客從事半套猥褻行為，乃甲○○違反店內
    規定之個人行為，與被告丁○○無關等語。經查﹕
  (一)證人辛○○於偵查中具結證稱﹕伊於98年6、7月份時前往臺
    中市○區○○路227號「摩登佳人瘦身美容館」消費，伊是
    因在外面跟朋友喝酒，朋友有去過「摩登佳人瘦身美容館」
    ，說「摩登佳人瘦身美容館」有在從事半套的性服務，所以
    伊才知道，也才想去消費；伊進去的時候樓下有一個男的，
    向伊介紹價錢，先問伊有沒有認識的小姐，如果沒有的話，
    他們會安排，伊就讓男服務生安排服務的小姐；男服務生強
    調做完半套就是1700元、1800元，詳細的價格伊忘了，因為
    還有加一個清潔費，他沒有講半套的內容，因為一講半套，
    伊就知道了；後來伊就上樓，之後小姐就進來，伊先洗完澡
    換上衣服，躺在床上之後，小姐就跟伊重覆確認價錢，就開
    始幫伊按摩全身，之後就開始按摩生殖器官，大概按摩了半
    個小時左右，警察就進來了，當時伊還沒射精就被抓到了；
    伊對介紹的男服務生比較有印象，伊記得他是年輕的，戴眼
    鏡，他在樓下確實有跟伊介紹半套的服務等語（見偵查卷第
    1宗第166至168頁）。核其上開證述，與證人甲○○於警詢
    證稱﹕男客辛○○進入店時，伊正在1樓後面休息室喝茶，
    櫃台助理乙○○將男客辛○○帶至2樓A3號房間內，他告訴
    伊有客人，伊隨後就進入服務；半套性交易是指伊替男客以
    手淫方式撫摸他的性器官，直到他射精為止，2小時為半套
    性交易1次，1次為1600元，100元為清潔費，共計1700元；
    伊與男客辛○○為警查獲時，伊還在幫男客辛○○打手槍，
    他還沒射精，警察就進入臨檢；客人消費金額交給樓下櫃台
    收取；如果伊與男客從事半套性交易，伊會跟櫃台說等語（
    見警卷第40至45頁），大致相符，堪認上開「摩登佳人瘦身
    美容館」確有提供男客「半套」性服務之事實。
  (二)證人辛○○雖於警詢中曾證稱﹕乙○○一開始沒有告知店內
    有從事色情行為等語，後於偵查中經檢察官詢以﹕「為何在
    警詢中說乙○○一開始並沒有強調店內有從事色情行為？」
    ，覆稱﹕「因為他（按指乙○○）一講半套我就知道了」，
    前後證述似略有出入，惟證人辛○○就為警查獲時，如何進
    入「摩登佳人瘦身美容館」消費、由哪一位服務生接待並說
    明消費方式、美容師甲○○如何為其提供半套性服務等細節
    ，均能清楚說明，且98年6月25日21時40分許，警察持搜索
    票進入「摩登佳人瘦身美容館」時，確有當場查獲店內美容
    師甲○○正在為男客辛○○提供「半套」性服務之事實，亦
    為被告林凱倫等人所不爭執，尚難以證人辛○○就部分細節
    證述稍有出入，即遽認證人辛○○偵查中之證詞與事實不符
    。
  (三)證人甲○○雖於本院作證改稱﹕伊跟男客從事半套性服務，
    不會跟櫃台說，因為這是公司禁止的云云，惟查﹕
    1.證人甲○○亦於本院證稱﹕伊與客人從事半套性交易有兩
      種計價方式，其中1種是請客人做半套1個小時，但是要買
      兩個小時的錢，1個小時是800元再加上清潔費100元；伊
      跟客人辛○○約定的服務方式是1個小時買2個小時的方式
      ；被告己○○在店內做行政工作，客人來時打單，客人消
      費完負責收費；打單就是確認客人開始接受服務的時間，
      切單就是時間到了；計費時間從伊打單的時間開始算起，
      就是當客人確認要由伊服務，伊打電話通知櫃台的那個時
      候開始；伊於98年6月初到店內工作，每天都去上班，一
      直到臨檢之前有做過約10次；如果要做半套服務時，通常
      服務就要提早做完，因為伊有業績壓力，所以沒有直接向
      客人收取另外半套性服務的錢等語（見本院卷第65至69頁
      ）。
    2.被告己○○亦供稱﹕客人來店消費，每小時800元，第1個
      小時必須加收100元等語（見警卷第19頁）。另扣案之98
      年6月25日帳目營業日報表（見本院卷第157頁），亦可見
      關於客人實際消費時間之紀錄。
    3.基上事證，「摩登佳人瘦身美容館」之收費方式既係以「
      小時」計算，從客人開始接受服務時起，美容師須向櫃台
      「打單」，服務結束後，亦須向櫃台「切單」，以利櫃台
      服務人員向客人計算應收取之費用；且證人甲○○證稱其
      沒有直接向客人收取費用，係由櫃台人員收取；準此，櫃
      台人員自可由客人實際消費1小時但卻花費2小時之費用，
      得知美容師有從事性服務之情。又證人甲○○證稱其6月
      份在職期間曾為男客提供半套性服務達10次左右，以被告
      戊○○辯稱該店包廂內有大片透明窗戶（見本院卷第215
      頁）之情以判斷，設若證人甲○○所為未經公司明示或默
      示同意，證人甲○○豈敢在有大片透明玻璃窗戶之包廂內
      私下為男客從事半套性服務？又豈有在該等包廂內為男客
      從事半套性服務達10次之多，而均未遭公司發覺之理？
    4.再者，本件於98年6月25日為警查獲後，被告丁○○即於
      98年7月2日對證人甲○○提起民事損害賠償訴訟，主張證
      人甲○○於98年6月25日違反約定，私下與男客為半套性
      交易，為警查獲，致被告丁○○所經營之「摩登佳人瘦身
      美容館」受有損害，請求給付30萬元損害賠償。該民事訴
      訟事件，經本院於98年7月17日電話詢問證人甲○○有無
      意願調解等事項，證人甲○○表示(1)承認「摩登佳人瘦身
      美容館」所主張之權利存在，(2)有意願調解，(3)現無力清
      償等語。其後，於98年8月13日本院所訂之調解期日，被
      告丁○○與證人甲○○均到庭調解，成立「甲○○願於98
      年9月30日前給付丁○○即摩登佳人瘦身美容館新臺幣30
      萬元」之調解內容（以上見本院豐原簡易庭98年度豐簡調
      字第81號民事影卷影），亦即無力清償之證人甲○○竟未
      就和解金額要求任何減讓，亦未請求約定分期清償，而同
      意一次清償被訴請求之全額30萬元。又迄99年6月29日甲○○至本院作證為止，證人甲○○實際上仍未對「摩登佳
      人瘦身美容館」為任何賠償（參見本院卷第68頁反面）。
      上情均與一般於債務人無力清償之情形下，債權人一方大
      多或於和解之金額、或於清償之方式有所讓步，始達成和
      解之常情不符，且證人甲○○與被告丁○○迅速和解後，
      近9個月均未清償分文，由此足可推知被告丁○○對證人
      甲○○提起上開民事訴訟之目的，純係幫被告丁○○等人
      脫免刑責。
    5.綜上所述，證人甲○○於本院改稱其跟男客從事半套性服
      務不會跟櫃台說云云，顯係事後迴護被告等之詞，不足採
      信。
  (四)又98年6月25日在「摩登佳人瘦身美容館」內查獲客人名冊1
    本，該客人名冊之紀錄時間自97年9月2日至98年6月1日（見
    本院卷第183至195頁，其中第192頁記載「98年」），記載
    內容包括﹕「黃先生、生客、2個鐘、30初、中等、戴眼鏡
    、傳簡訊」，「林先生、2個鐘、中年、很客氣、戴眼鏡、
    good」，「林先生、2個鐘、個子不高、黑黑的、短褲、脫
    鞋」，「詹先生、生客、1個半鐘、不高、戴眼鏡、北部人
    」，「阿哲、生客、2個鐘、年輕、斯文、企管講師、披著
    羊皮的狼」，「溫先生、生客、2個鐘、中年、戴眼鏡，晚
    上不可打電」，「張先生、1個鐘、朋友介紹、192公分、穿
    西裝」，「林先生、2個鐘、夜店之後來、超年輕人、生客
    」，「隨便先生、3個鐘、中年人、good」、「小陳、2個鐘
    、20幾歲、很挑、優的回客」，「詹先生、2個半鐘、生客
    、只油壓」，「陳先生、1個鐘、生客、年輕人、錢帶不夠
    」等足資描述該客人之特徵等事項（見本院卷第190、191頁
    ）；就該扣案之客人名冊，被告丁○○於書狀中稱其曾要求
    所屬員工應盡可能記住來店客人之特徵及偏好等語（見本院
    卷第219頁），則由上開於客人名冊中竟需特別記載「只油
    壓」乙節，足以反證該店主要從事著係非「只油壓」之色情
    按摩，否則並無將「只油壓」視為客人之特徵及偏好而加以
    記載之必要。被告丁○○身為「摩登佳人瘦身美容館」之登
    記負責人，對於該店實際上從事色情按摩之經營形態，自難
    諉為不知。又該扣案之客人名冊上，於2月23日之2筆客人資
    料紀錄分別有被告戊○○之簽名（見本院卷第194頁），則
    被告戊○○亦當就「摩登佳人瘦身美容館」從事色情按摩之
    經營形態知之甚詳。
  (五)被告戊○○雖辯稱其於98年6月15日已離職，98年6月25日為
    警在店內查獲美容師甲○○與男客辛○○從事性交易與其無
    關云云，並提出其98年6月10日向公司提出之員工離職申請
    書，其上「擬離職日期」欄記載98年6月15日，「核准」欄
    則有被告丁○○98年6月10日之簽名（見本院卷第77頁）。
    又證人甲○○、證人即共同被告乙○○等人雖一致證稱被告
    戊○○係於98年6月15日離職，惟查證人甲○○於99年6月29
    日本院審理時稱其自己到職時間是6月初，卻能清楚說出被
    告戊○○離職時間為98年6月15日（見本院卷第67、68頁）
    ；證人即共同被告乙○○於99年8月10日本院審理時稱自己
    到職日為98年6月21日或22日，卻能清楚說出被告戊○○之
    離職時間為98年6月15日（見本院卷第106頁反面）；均與一
    般人就與自己相關事務之日期較非與自己相關事務之日期記
    憶更為清楚之常情相悖，尚難採信。又依扣案之25張帳目明
    細表中之2張「刷卡紀錄明細」，除於98年1月、2月、3 月
    、4月、5月份之紀錄中有多筆被告戊○○簽名紀錄外，6月
    13日、6月24日之2筆刷卡紀錄之「會計簽章」欄內亦有被告
    戊○○之簽名，顯見被告戊○○稱其於98年6月15日已離職
    云云，顯然不實。
  (六)再者，證人江○○於偵查中具結證稱﹕伊之坐落臺中市○區
    ○○路227號房屋確實有出租他人，是1位庚○○小姐來接洽
    的，主要在處理的都是伊太太陳○○。證人陳○○亦於偵查
    中證稱﹕伊完全沒有見過丁○○，他不曾出面跟伊等承租房
    屋，出面的都是庚○○小姐，從95年開始就都是庚○○小姐
    出面；97年10月25日重新簽約時，戊○○在打契約時有與庚○○一起出現，當時是在五權路227號他們店裏，因為先前
    伊並沒有看過戊○○，所以庚○○當時有介紹說戊○○是公
    司的合夥人等語（見偵查卷第2宗第127、128頁），上開證
    人之證述，有98年10月25日江○○與庚○○就坐落臺中市○
    區○○路227號房屋簽立之房屋租賃契約書一份在卷可佐（
    見偵查卷第2宗第132至134頁）。又證人即共同被告己○○於本院證稱﹕戊○○在職期間，伊登載帳冊之後，會給戊○○檢視等語（見本院卷第106頁）。參以被告戊○○雖辯
    稱其屬員工，惟於扣案9張員工打鐘卡，並無任何屬於被告
    戊○○之上下班紀錄，可知被告戊○○上下班無需打卡，確
    屬「摩登佳人瘦身美容館」之經營階層，係實際負責人。
  (七)被告丁○○雖於97年6月至98年9月登記為「摩登佳人瘦身美
    容館」負責人，惟依被告丁○○之前科資料，其自95年4月
    以來，幾乎都因案而在監或在押，至97年5月1日甫出監，如
    何能有資力於甫出監1個月後，即頂下「摩登佳人瘦身美容
    館」並擔任負責人？如有資力擔任負責人，何以於98年1月
    間因販賣猥褻影音光碟之妨害風化案件經本院97年度中簡字
    第3379號判處拘役55日確定後，竟不聲請易科罰金，而選擇
    於98年4月13日入監服刑，並將「摩登佳人瘦身美容館」交
    給姓名年籍均不詳之友人「小林」經營？此與常理不符。且
    被告丁○○自承對「摩登佳人瘦身美容館」內員工不熟，只
    認識被告戊○○，且對於「摩登佳人瘦身美容館」房屋租賃
    契約係由何人與房東簽訂、租金如何支付乙節，均不知情（
    見偵查卷第2宗第44、128頁），顯見被告丁○○對於「摩登
    佳人瘦身美容館」之行政事務不熟悉，應係被告戊○○找來
    之名義負責人。另被告丁○○曾親自出面辦理「摩登佳人瘦
    身美容館」之登記事宜，此有證人王○○於偵查中具結證稱
    ﹕伊為記帳士，曾與被告丁○○碰過面，就是在國稅局，因
    為伊要做對保的工作，伊從95年開始幫「摩登佳人瘦身美容
    館」辦理登記事宜等語（見偵查卷第2宗第35頁）可證。被
    告丁○○明知自己毫無資力，也明知「摩登佳人瘦身美容館
    」之經營型態，仍應被告戊○○之邀擔任「摩登佳人瘦身美
    容館」之名義負責人，出面辦理登記事宜，顯然與被告戊○○等人有意圖使女子與他人為猥褻行為以營利之犯意聯絡。
  (八)而被告己○○係擔任「摩登佳人瘦身美容館」之櫃台會計人
    員，負責向客人介紹消費方式及收取消費金額，且為警查獲
    時，已在該店工作達二個月之久，對於店內從事半套性服務
    乙節，當無不知之理。被告乙○○擔任「摩登佳人瘦身美容
    館」之美容助理，負責招呼客人且向客人介紹消費內容，於
    98年6月25日晚間，於男客辛○○入內消費時，並向辛○○
    介紹「半套」之服務價格為1700元，此據證人辛○○證述明
    確。
  (九)綜上所述，本件事證明確，被告戊○○等四人之犯行洵堪認
    定。彼等之所辯，均係卸責之詞，難以採信。
三、論罪科刑﹕
  (一)被告戊○○、己○○、乙○○、丁○○等四人所為，均係犯
    刑法第231條第1項之媒介、容留猥褻罪。被告戊○○等四人
    所為媒介、容留女子與他人為猥褻之行為，其媒介女子與他
    人為猥褻之行為，應為情節較重之容留女子與他人為猥褻之
    行為所吸收，不另論處。又被告戊○○等四人間，就上開犯
    行有犯意聯絡及行為分擔，均為共同正犯。再按行為人在密
    切接近之一定時、地持續實行之複次行為，倘依社會通念，
    於客觀上認為符合一個反覆、延續性之行為概念者，於刑法
    評價上，即應僅成立一罪；學理上所稱「集合犯」之職業性
    、營業性或收集性等具有重複特質之犯罪均屬之；例如經營
    、從事業務、收集、販賣、製造、散佈等行為概念者即屬之
    （最高法院95年度台上字第1079號判決意旨參照）。而刑法
    第231條第1項之罪，以意圖營利為其構成要件要素，其營業
    牟利，本質上即具有反覆性，是行為人基於一個經營之決意
    ，在密接一定時間及空間內反覆從事媒介、容留女子與他人
    為性交之行為，於行為概念上，應可認包括的一罪，僅論以
    一罪。本件被告等人自98年6月初起至98年6月25日為警查獲
    時止，容留甲○○等成年女子與不特定男客為上開性交易行
    為多次，係以固定店面經營而為前揭犯行，顯係基於一個經
    營之決意，在密接一定時間及空間內反覆從事上開犯行，核
    為包括的一罪。
  (二)再者，被告戊○○、丁○○有犯罪事實欄所載之前科，此有
    臺灣高等法院被告前案紀錄表在卷可按，其等於徒刑之執行
    完畢後，5年以內故意再犯本件有期徒刑以上之罪，為累犯
    ，應依刑法第47條第1項之規定加重其刑。爰審酌被告戊○○等四人利用美容館從事半套性交易業務，敗壞社會風氣，
    助長色情歪風，且犯罪後均否認犯行，未見悔意；被告戊○○前於96年間已在同址遭查獲相同犯行，並經本院判決6月
    確定，此有本院97年度簡上字第735號判決在卷可稽，其竟
    不思悔改，先由被告丁○○出面取得上開「摩登佳人瘦身美
    容館」之經營權後，即重新包裝開業，共同再行從事上開不
    法犯行，惡性尤屬重大，且一再挑戰公權力，無視法之威信
    ；被告丁○○有竊盜、毒品等前科，素行不良且犯後態度不
    佳，並係上開店址之名義負責人；被告乙○○、己○○均無
    刑案前科，且於本件所擔任之角色非屬管理階層等一切情狀
    ，分別量處如主文所示之刑，被告己○○、乙○○、丁○○
    部分並諭知易科罰金之折算標準。
  (三)扣案之帳目明細表25張、98年6月25日帳目營業日報表1張、
    客人名冊1本、電腦主機1台、監視器鏡頭8組、打鐘卡9張等
    物品，均係「摩登佳人瘦身美容館」即被告丁○○所有供本
    件犯罪所用之物，應依刑法第38條第1項第2款規定宣告沒收
    。
據上論斷，應依刑事訴訟法第299條第1項前段，刑法第28條、第
231條第1項、第47條第1項、第41條第1項前段、第38條第1項第2
款，刑法施行法第1條之1第1項、第2項後段，判決如主文。
本案經檢察官沙小雯到庭執行職務。
中    華    民    國    99    年    11    月    5    日
                刑事第十三庭  審判長法  官  吳幸芬
                                    法  官  黃建都
                                    法  官  戴嘉慧
以上正本證明與原本無異。
如不服本判決應於收受送達後10日內向本院提出上訴書狀，並應
敘述具體理由；其未敘述上訴理由者，應於上訴期間屆滿後20日
內向本院補提理由書（均須按他造當事人之人數附繕本）「切勿
逕送上級法院」。 
                                    書記官  劉晴芬
中    華    民    國    99    年    11    月    5    日
【附錄本案論罪科刑法條】 
《中華民國刑法第231條》
意圖使男女與他人為性交或猥褻之行為，而引誘、容留或媒介以
營利者，處五年以下有期徒刑，得併科十萬元以下罰金。以詐術
犯之者，亦同。
公務員包庇他人犯前項之罪者，依前項之規定加重其刑至二分之
一。

司法院資訊處製作；財團法人民間司法改革基金會備份。
